# 出口业务退税为什么不能做收入呢？

提问人：litchi 时间：2014-01-06 09:22:11
现要做一项目分析，项目利润为零，但是如果考虑退税这一块，还是赚钱的。但是退税在会计上是不做收入的，为什么呢。

回答人：chenyiwei
出口退税的实质是把出口商品的生产成本中所包含的进项税额予以退还，这部分进项税额本来就已经体现在“应交税费——应交增值税（进项税额）”科目中，所以通过贷记“应交税费——应交增值税（出口退税）”予以抵平，相当于往来款的收回，所以不能把退税额确认收入。